【裁判字號】    99,易,2452
【裁判日期】    991011
【裁判案由】    毒品危害防制條例
【裁判全文】
臺灣臺北地方法院刑事判決              99年度易字第2452號
公  訴  人  臺灣臺北地方法院檢察署檢察官
被      告  甲○○
上列被告因毒品危害防制條例案件，經檢察官提起公訴（99年度
毒偵字第2994號），本院判決如下：
    主  文
甲○○施用第二級毒品，累犯，處有期徒刑壹年貳月。
    事  實
一、甲○○曾因施用毒品案件，經本院87年度毒聲字第1059號裁
    定觀察、勒戒，因認無繼續施用毒品之傾向，經臺灣臺北地
    方法院檢察署檢察官87年度偵緝字第694 號不起訴處分在案
    ；因二犯施用毒品案件，經本院88年度毒聲字第2458號裁定
    送觀察、勒戒，因認無繼續施用毒品之傾向，經臺灣臺北地
    方法院檢察署檢察官88年度毒偵字第665 號處分不起訴；再
    因三犯施用毒品案件，經本院以88年度毒聲字第3270號裁定
    送強制戒治，同案並提起公訴，經本院89年度易字第1381號
    刑事判決判處有期徒刑6 月確定，嗣因戒治成效經評估為合
    格，而以89年度毒聲字第1427號裁定停止戒治，所餘戒治期
    間付保護管束，詎甲○○於保護管束期間再犯施用毒品之罪
    ，經本院89年度簡字第1670號刑事簡易判決判處有期徒刑6
    月確定，故前案之停止戒治經本院以89年度毒聲字第2546號
    裁定撤銷，令入戒治處所強制戒治，迄至民國90年4 月6 日
    強制戒治執行完畢釋放出所。甲○○復於前次強制戒治執行
    完畢釋放後，5 年以內屢犯施用毒品之罪，歷經本院92年度
    易字第2135號刑事判決判處有期徒刑10月、94年度易字第19
    44號刑事判決判處有期徒刑1 年、本院96年度簡字第827 號
    刑事簡易判決判處有期徒刑6 月，分別確定並執行完畢在案
    （不構成累犯）。甲○○又因：(1)施用第二級毒品案件，經
    本院96年度易字第694 號刑事判決判處有期徒刑1 年減為有
    期徒刑6 月確定；(2)因毀損、竊盜案件，經本院96年度易字
    第1213號刑事判決判處有期徒刑4 月、6 月確定；(3)因業務
    過失傷害案件，經臺灣板橋地方法院96年度交訴字第114 號
    刑事判決判處有期徒刑4 月減為有期徒刑2 月，經臺灣高等
    法院97年度交上訴字第68號判決駁回上訴確定；(4)因施用第
    二級毒品案件，經本院96年度易字第3007號刑事判決判處有
    期徒刑1 年減為有期徒刑6 月確定；此5 罪經臺灣高等法院
    98年度聲字第404 號裁定合併應執行有期徒刑1 年9 月確定
    ，甲○○於96年6 月26日入監服刑，甫於98年12月16日縮刑
    期滿執行完畢（構成累犯）。
二、詎甲○○仍未戒除毒癮，復基於施用第二級毒品之犯意，於
    99年7 月21日上午7 時許，在臺北市○○街之某公共廁所內
    ，將第二級毒品甲基安非他命置於玻璃球內，點火燒烤吸食
    煙霧，而施用甲基安非他命1 次。嗣於同日上午10時30分許
    ，甲○○至臺灣臺北地方法院檢察署觀護人室接受採尿送驗
    ，呈甲基安非他命陽性反應，始悉上情。
三、案經臺灣臺北地方法院檢察署觀護人室移請檢察官偵查起訴
    。
    理  由
一、證據能力之判斷：
    被告甲○○對於下列各項證據方法，均未爭執其證據能力，
    並同意作為證據（見本院卷第67頁反面），本院審酌其作成
    時之情況，認為並無不適當之情事，均得作為證據，合先敘
    明。
二、認定事實所憑之證據及理由：
  (一)前開犯罪事實，業據被告於檢察官偵訊時及本院審理中坦承
    不諱（見偵查卷第21頁、本院卷第67頁反面），被告經觀護
    人採集之尿液，送以氣相層析質譜儀檢驗結果，呈甲基安非
    他命陽性反應，此有臺灣尖端先進生技醫藥股份有限公司濫
    用藥物檢驗報告1 份附卷足憑（見偵查卷第5 頁），據此足
    認本案被告確於為警採尿前之96小時內之某時（不含查獲後
    至採尿前之時間），有施用甲基安非他命之犯行。是被告任
    意性之自白有前揭各項證據足資佐證，堪認與事實相符，可
    以採信。
  (二)又查被告曾因施用毒品案件，經本院87年度毒聲字第1059號
    裁定觀察、勒戒，因認無繼續施用毒品之傾向，經臺灣臺北
    地方法院檢察署檢察官87年度偵緝字第694 號不起訴處分在
    案；因二犯施用毒品案件，經本院88年度毒聲字第2458號裁
    定送觀察、勒戒，因認無繼續施用毒品之傾向，經臺灣臺北
    地方法院檢察署檢察官88年度毒偵字第665 號處分不起訴；
    再因三犯施用毒品案件，經本院以88年度毒聲字第3270號裁
    定送強制戒治，同案並提起公訴，經本院89年度易字第1381
    號刑事判決判處有期徒刑6 月確定，嗣因戒治成效經評估為
    合格，而以89年度毒聲字第1427號裁定停止戒治，所餘戒治
    期間付保護管束，詎甲○○於保護管束期間再犯施用毒品之
    罪，經本院89年度簡字第1670號刑事簡易判決判處有期徒刑
    6 月確定，故前案之停止戒治經本院以89年度毒聲字第2546
    號裁定撤銷，令入戒治處所強制戒治，迄至民國90年4 月6
    日強制戒治執行完畢釋放出所。甲○○復於前次強制戒治執
    行完畢釋放後，5 年以內屢犯施用毒品之罪，歷經本院92年
    度易字第2135號刑事判決判處有期徒刑10月、94年度易字第
    1944號刑事判決判處有期徒刑1 年、本院96年度簡字第827
    號刑事簡易判決判處有期徒刑6 月，分別確定並執行完畢在
    案等情，有臺灣高等法院被告前案紀錄表附卷可參（見本院
    卷第3 至32頁）。按毒品危害防制條例於92年7 月9 日修正
    公布，自93年1 月9 日施行，其中第20條、第23條將施用毒
    品之刑事處遇程序，區分為「初犯」及「5 年內再犯」、「
    5 年後再犯」；依其立法理由之說明：「初犯」，經觀察、
    勒戒或強制戒治後，應為不起訴處分或不付審理之裁定；經
    觀察、勒戒或強制戒治執行完畢釋放後，「5 年內再犯」者
    ，因其再犯率甚高，原實施之觀察、勒戒及強制戒治既已無
    法收其實效，爰依法追訴或裁定交付審理。至於經觀察、勒
    戒或強制戒治執行完畢釋放後，「5 年後再犯」者，前所實
    施之觀察、勒戒或強制戒治已足以遮斷其施用毒品之毒癮，
    為期自新及協助其斷除毒癮，仍適用「初犯」規定，先經觀
    察、勒戒或強制戒治之程序；從而依修正後之規定，僅限於
    「初犯」及「5 年後再犯」2 種情形，始應先經觀察、勒戒
    或強制戒治程序；倘被告於5 年內已再犯，經依法追訴處罰
    ，縱其第3 次（或第3 次以上）再度施用毒品之時間，在初
    犯經觀察、勒戒或強制戒治執行完畢釋放5 年以後，已不合
    於「5 年後再犯」之規定，且因已於「5 年內再犯」，顯見
    其再犯率甚高，原實施觀察、勒戒或強制戒治，已無法收其
    實效，即應依該條例第10條處罰（最高法院95年度第7 次刑
    事庭會議、97年度第5 次刑事庭先後著有決議可資參照）。
    是本案被告固於前次強制戒治執行完畢釋放後5 年後始再犯
    本案施用毒品之罪，惟被告於此5 年內屢因施用毒品案件經
    本院判決確定且執行完畢，揆諸前揭最高法院決議意旨，顯
    見被告之再犯率甚高，原實施觀察勒戒或強制戒治已無法收
    其實效，故應逕科以刑罰處罰。
  (三)綜上，本案事證明確，被告施用第二級毒品之犯行，洵堪認
    定，應依法論罪科刑。
三、論罪科刑之依據：
    核被告所為，係犯毒品危害防制條例第10條第2 項施用第二
    級毒品罪。其持有第二級毒品之低度行為為施用毒品之高度
    行為所吸收，不另論罪。再查被告曾因：(1)施用第二級毒品
    案件，經本院96年度易字第694 號刑事判決判處有期徒刑1
    年減為有期徒刑6 月確定；(2)因毀損、竊盜案件，經本院96
    年度易字第1213號刑事判決判處有期徒刑4 月、6 月確定；
    (3)因業務過失傷害案件，經臺灣板橋地方法院96年度交訴字
    第114 號刑事判決判處有期徒刑4 月減為有期徒刑2 月，經
    臺灣高等法院97年度交上訴字第68號判決駁回上訴確定；(4)
    因施用第二級毒品案件，經本院96年度易字第3007號刑事判
    決判處有期徒刑1 年減為有期徒刑6 月確定；此5 罪經臺灣
    高等法院98年度聲字第404 號裁定合併應執行有期徒刑1 年
    9 月確定，甲○○於96年6 月26日入監服刑，甫於98年12月
    16日縮刑期滿執行完畢等情，有臺灣高等法院被告前案紀錄
    表附卷足參（見本院卷第3 至32頁），是被告於前次徒刑之
    執行完畢後，5 年以內故意再犯本案有期徒刑以上之罪，為
    累犯，應依法加重其刑。爰審酌被告曾因施用毒品而觸法，
    經2 次觀察勒戒執行完畢、1 次強制戒治及多次徒刑執行完
    畢，竟仍不知悔悟，且施用毒品非但戕害身心，亦可能因此
    危害社會秩序，惟被告犯罪後坦承犯行，庭訊時態度良好，
    辯稱係因妻子懷孕而熬夜工作，乃施用毒品提神（見本院卷
    第66頁反面）等一切情狀，量處如主文所示之刑，以示懲儆
    。
據上論斷，應依刑事訴訟法第284 條之1 、第299 條第1 項前段
，毒品危害防制條例第10條第2 項，刑法第11條前段、第47條第
1 項，判決如主文。
本案經檢察官葉芳秀到庭執行職務。
中    華    民    國    99    年    10    月    11    日
                  刑事第六庭  法  官  林晏如
上正本與原本無異。
如不服本判決，應於判決送達後10日內，向本院提出上訴狀。
                              書記官  楊盈茹
中    華    民    國    99    年    10    月    14    日
附錄本案論罪科刑法條全文：
毒品危害防制條例第10條
施用第一級毒品者，處 6 月以上 5 年以下有期徒刑。
施用第二級毒品者，處 3 年以下有期徒刑。

司法院資訊處製作；財團法人民間司法改革基金會備份。
